【裁判字號】    98,交聲,2406
【裁判日期】    980918
【裁判案由】    聲明異議
【裁判全文】
臺灣高雄地方法院刑事裁定            98年度交聲字第2406號
原處分機關  交通部公路總局高雄區監理所
異  議  人  甲○○
上列異議人即受處分人因違反道路交通管理處罰條例案件，對於
交通部公路總局高雄區監理所中華民國98年8 月14日所為處分（
高監營裁字第裁80-NJ0000000號）聲明異議，本院裁定如下：
    主  文
異議駁回。
    理  由
一、聲明異議意旨略以：異議人即受處分人甲○○未收到違規通
    知單，郵務士第一次送達未晤本人後，未為第二次送達，致
    異議人進而未於期限內繳納罰鍰，並非故意逾期不繳納，爰
    依法聲明異議，請求撤銷原處分等語。
二、按汽車駕駛人，行經有燈光號誌管制之交岔路口闖紅燈者，
    處新臺幣（下同）1,800 元以上5,400 元以下罰鍰，並記違
    規點數3 點，道路交通管理處罰條例第53條第1 項、第63條
    第1 項第3 款分別定有明文。又按處理違反道路交通管理事
    件，有關文書送達之程序，依行政程序法之規定，違反道路
    交通管理事件統一裁罰基準及處理細則第5 條亦有明文。而
    行政程序法第74條第1 項、第2 項規定：「送達，不能依前
    2 條規定為之者，得將文書寄存送達地之地方自治或警察機
    關，並作送達通知書2 份，1 份黏貼於應受送達人住居所、
    事務所、營業所或其就業處所門首，另1 份交由鄰居轉交或
    置於該送達處所信箱或其他適當位置，以為送達。前項情形
    ，由郵政機關為送達者，得將文書寄存於送達地之郵政機關
    。」又行政機關依行政程序法而為文書之送達，專依該法律
    之規定，且該法並無準用民事訴訟法或刑事訴訟法關於寄存
    送達自寄存之日起10日生效規定之規定，是文書合法寄存送
    達後，當自寄存之日起即時生效（最高行政法院95年度裁字
    第634 號裁定、臺灣高雄高等行政法院94年度訴字第720 號
    裁定、法務部93年4 月13日法律字第0930014628號釋示併參
    ）。
三、經查：
  (一)異議人之車號M6L-862 號重型機車，於民國97年9 月27日上
    午9 時39分許，行經高雄縣大寮鄉○○○路與民貴街口時，
    因闖紅燈之交通違規，經警逕行舉發之事實，有高雄市政府
    警察局交通警察大隊97年10月21日高縣警交字第NJ0000000
    號舉發違反道路交通管理事件通知單1 紙及違規照片2 張附
    卷可稽（見本院卷第18、15頁），且為異議人自承明確，是
    異議人確有上開遭舉發之違規事實，應堪認定。
  (二)異議人籍設高雄縣大寮鄉○○村○○街53巷7 號之事實，有
    全戶戶籍資料查詢結果1 份在卷可參（見本院卷第19頁），
    復據異議人於聲明異議狀住址欄記載明確（見本院卷第4 頁
    ）。而員警因異議人上開違規事實，經製作通知單舉發，並
    委託郵政機關按上址送達，於97年11月3 日為投遞因無人收
    受，投遞人員始在送達人簽章欄位內蓋章，並依行政程序法
    第74條之規定製作送達通知書2 份，將其中1 份黏貼於異議
    人上開戶籍地址，另1 份寄存於大寮中庄郵局，並製作送達
    證書（送達號碼：128721號），而完成送達程序等情，有高
    雄縣政府警察局98年7 月20日高縣警交字第0980032121號函
    及上開送達證書1 紙附卷可供參考（見本院卷第14頁正反面
    ）。準此以言，本件違規舉發通知單之送達程序並無任何違
    法之處，揆諸前揭最高行政法院裁定意旨，舉發通知單業已
    合法送達異議人，而發生送達效力，是異議人辯稱未收受舉
    發通知書等語，尚非可採。
  (三)本件依上開說明，前揭舉發通知單之送達應自寄存之日即發
    生效力，而依本件舉發違反道路交通管理事件通知單，本件
    異議人應到案日期為97年11月20日以前，而異議人遲至98年
    6 月22日始向原處分機關提出申訴，有交通違規陳述單及查
    詢表1紙 在卷可查（見本院卷第17頁），逾越應到案期限60
    日以上，是原處分機關依交通管理事件統一裁罰基準表之規
    定，裁處異議人罰鍰4,500 元，並記違規點數3 點，於法並
    無不合。綜上所述，本件異議為無理由，應予駁回。
四、據上論斷，依道路交通案件處理辦法第19條，裁定如主文。
中    華    民    國    98    年    9     月    18    日
                    交通法庭    法  官  張  震
以上正本證明與原本無異。
如不服本裁定應於送達後5日內向本院提出抗告狀。
中    華    民    國    98    年    9     月    21    日
                                書記官  鄒秀珍


司法院資訊處製作；財團法人民間司法改革基金會備份。
